【裁判字號】    95,毒抗,232
【裁判日期】    950529
【裁判案由】    毒品危害防制條例
【裁判全文】
臺灣高等法院刑事裁定                 95年度毒抗字第232號
抗  告  人
即  被  告  甲○○
上列抗告人因毒品危害防制條例案件，不服臺灣桃園地方法院95
年度毒聲字第403 號，民國九十五年四月十三日裁定（聲請案號
：95年度毒聲字第403 號檢察署九十四年度毒偵字第5650號），
提起抗告，本院裁定如下：
    主  文
抗告駁回。
    理  由
一、本件抗告人抗告意旨略以：
（一）被告於民國（下同）九十五年四月十一日收臺灣桃園地方
      法院之裁定，認為被告有施用安非他命，因而裁定應送觀
      察勒戒。依裁定內容之理由所述，被告非但被檢驗有施用
      安非他命，且尿液亦被檢出含有甲基安非他命類陽出反應
      ，且檢出之濃度為4963 NG/ML，因濃度相當高，即認為被
      告不可能因服用藥物所造成，乃直接施用安非他命之緣故
      ，但被告並未施用安非他命，故實屬冤抑。
（二）被告因假釋出獄後，若稍有失慎，將被撤銷假釋，須再服
      完三年多之殘刑。故半日生活均極謹慎小心，惟恐有所閃
      失，而構成撤銷假釋之原因。另被告均能服膺觀護人吳玉
      玲之指示，日常生活亦不敢施用安非他命，深恐前功盡棄
      ，枉費一心向善之決心。觀護人對於被告在假釋期間之種
      種表現，亦給予高度之肯定。
（三）被告在假釋出獄後，便受聘擔任桃園縣楊梅鎮之私立泳將
      天地游泳池之協理，每天正常上下班，生活作息極為規律
      ，且打算在九十五年五月間，與已論及婚嫁之女友結婚，
      而家中老母親需要盡孝，故不可能施用安非他命。而當初
      被告尿液被檢出安非他命之原因，不可能是服用之前庭呈
      給檢察官之藥物所造成，被告懷疑尿液有被掉包或搞錯之
      情形，因為被告每次向觀護人報到時，都是採尿二瓶，一
      瓶送驗，一瓶留底。送驗部份驗畢丟棄，但留底部份至今
      尚未銷燬。被告願自費（費用由被告自行負擔）請檢驗單
      位重採被告現在之尿水之DNA 與被告是否相同？若檢驗結
      果，留底之尿水是被告所有，無安非他命之反應，或者留
      底之尿水根本不是被告所有，便表示先前檢驗結果顯然有
      問題。被告依法請求調查有利之證據，尚祈體恤被告身心
      所受之煎熬困苦，賜予淮允。
（四）另被告於九十四年九月初，因感冒而服用成藥，竟於九月
      十二日驗尿呈陽性反應。認為應是當時所服用的感冒成藥
      、減肥藥，及母親所購買交待服用之中藥所致，而老闆也
      將被告當時所服用過的棕色膠囊藥品再送台北「華友科技
      顧問股份有限公司」化驗，九十五年四月二十二日華友科
      技顧問股份有限公司化驗報告解說：「減肥藥」其中有的
      確實含有禁藥（檢驗報告隨狀呈上）（附件），終可證明
      被告之無辜，還被告清白。被告減肥藥於七十四年八月初
      開始服用，並報告觀護人，服用至七十四年九月十二日採
      尿報告出來始終止，總共服用一個半月左右，造成檢驗結
      果施用安非他命之結果，檢呈棕色膠囊四顆（減肥藥）（
      附件），有必要時，可再送驗云云。
二、本院查：
（一）本件原審以：抗告人即被告甲○○，於九十四年九月十二
      日向觀護人報到，經採尿送鑑定結果，呈甲基安非他命類
      性反應，且檢出之濃度為4963 ng/ml，遠高於甲基安非他
      命之閾值濃度，此有台灣尖端先進生技醫藥股份有限公司
      濫用藥物檢驗報告一紙在卷可稽；而被告提出之感冒糖漿
      及減肥藥經送行政院衛生署管制藥品管理局檢驗結果，認
      送驗之「玉將一陣風」及治嗽感冒糖漿，因具行政院衛生
      署許可證號字號，故未開封檢驗，惟依許可證資料，上開
      藥品均不含安非他命或甲基安非他命成分，服用後於尿液
      均不致檢出安非他命或甲基安非他命陽性反應；另送驗之
      藥丸、膠囊及錠劑共五種，均未檢出上開藥品均不含安非
      他命或甲基安非他命成分，服用後於尿液均不致檢出安非
      他命或甲基安非他命陽性反應；而送驗之綠白膠囊及紅黃
      膠囊，雖均檢出Phenylpropanolamine （擬交感神經作用
      劑）成分，服用後於尿液以免疫學方法初步檢驗，或可檢
      出安非他命類偽陽性反應，但經以氣相層析質譜儀檢驗確
      認，均不致檢出安非他命或甲基安非他命陽性反應，此有
      該局九十五年一月十二日管檢字第0940013507號函，及九
      十五年一月十一日管檢字第0940013507號函各一份附卷可
      憑，因認被告所辯不足採信；又被告前因施用毒品案件，
      經法院裁定送強制戒治，並於八十八年十二月一日戒治期
      滿，有全國施用毒品案件紀錄表及本署刑案查註紀錄表各
      一份在卷可考，是其於強制戒治執行完畢後，五年後再犯
      毒品危害防制條例第十條第二項之罪嫌，因之認定被告於
      九十四年九月十二日向觀護人報到，經採尿時起回溯九十
      六小時內之某時，在臺灣地區某不詳處所，有施用第二級
      毒品安非他命之犯行，因而依毒品危害防制條例第二十條
      第三項之規定，裁定將被告送觀察勒戒所觀察、勒戒，經
      核其認事用法均無不合。
（二）抗告人抗告所指：因感冒而服用成藥及曾服減肥藥乙節，
      原審已詳予說明不採之理由，如上所述。抗告意旨另指：
      「被告在假釋出獄後，便受聘擔任桃園縣楊梅鎮之私立泳
      將天地游泳池之協理，每天正常上下班，生活作息極為規
      律，且打算在九十五年五月間，與已論及婚嫁之女友結婚
      ，而家中老母親需要盡孝，故不可能施用安非他命。」乙
      節，經核尚非為確未施用第二級毒品之理由。抗告意旨雖
      又指稱：「當初被告尿液被檢出安非他命，被告懷疑尿液
      有被掉包或搞錯」云云，惟按抗告人既未能提出積極證據
      以實其說，空言辯解，亦屬無稽，難予採信。
三、綜上所述，本件抗告難認為有理由，應予駁回。
四、據上論斷，應依刑事訴訟法第四百十二條，裁定如主文。
中    華    民    國    95    年    5     月    29    日
                  刑事第三庭審判長法  官  許國宏
                                  法  官  林銓正
                                  法  官  許增男
以上正本證明與原本無異。
不得再抗告。
                                  書記官  葉金發
中    華    民    國    95    年    5     月    29    日


司法院資訊處製作；財團法人民間司法改革基金會備份。
